# 请教陈版，关于工业结构调整、政策性搬迁涉及的停工损失

提问人：jacky0862 时间：2017-12-09 21:50:46
山东某地因某行业因工业结构调整、产能调整等原因，某集团企业在当地的GT产能全部停产，原划拨地在企业搬迁后归还政府，政府各级财政通过各类补助途径补助给企业上百亿进行职工安置、补偿资产损失等。集团公司所实际控制的企业 20 多家，其中有几家属于关停企业；另有几家企业中的一些分厂（内部核算单位）属于关停单位；其他企业不属于关停单位。
1 、企业制订了初步的管理办法，将各类专项资金的使用用途进行了分类，主要使用范围如下，是否合适？ 本制度所称财政资金、专项资金或补偿资金（以下简称“各类资金”），是指各级政府或相关部门为促进集团公司产能调整、政策性搬迁和转型发展，给予集团公司的各类资金。各类资金的使用范围，包括但不限于各类资产损失、职工安置、各类费用性支出、停工损失、新建资产等。
详细的： （ 1 ）使用各类资金形成长期资产，主要包括购建固定资产、无形资产、其他长期资产等。（ 2 ）使用各类资金进行职工安置，包括在职职工经济补偿金、劳务工经济补偿金、内退职工预留费用、离退休职工预留费用、工伤职工相关费用、职工遗属预留费用、其他职工安置相关费用等。（ 3 ）使用各类资金进行补偿各类费用支出，主要包括各类拆迁费、各类补偿费、各类常规或其他费用等。（ 4 ）使用各类资金补偿各类损失，主要包括补偿各类资产转让处置损失、停工损失、产权转让损失（需区分各类资金用途选择性使用）等。
2 、关于停工损失的界定范围问题 对于关停企业和关停分厂的停工损失界定问题：（ 1 ）目前非关停企业没有归类停工损失。 （ 2 ）
对于关停企业和关停分厂，停工损失包括留守人员工资、社保统筹等、福利费、管理费用、财务费用等。 目前这类企业使用专项资金补偿的费用或损失，仅包括职工安置类的、资产处置损失类的，暂无新建资产及其他类型的使用。 这些关停单位，在专项资金使用弥补前，根据各月发生的成本、费用情况，先做出利润表，再扣除职工安置类、资产处置损失类金额，通过专项资金转入的营业外收入，实现利润 0 的利润表。这样是否合适？ 停工损失=实际利润表数据-职工安置类、资产处置损失类金额 停工损失部分，进行会计处理及接受将来专项资金使用情况检查时，需要哪些支持性证据比较合适？

回答人：chenyiwei
1 、购建长期资产不是这类资金的最主要用途。搬迁补偿款首先用于弥补资产被拆除和报废的损失和有关费用性支出，如有剩余才可以用作新资产购建的资金来源。结构调整奖补资金更是仅限于人员安置等支出。 2 、即使用于职工安置，也需有搬迁补偿和“三去一降一补”关停等特殊背景。 3 、请注意用途表述的先后顺序。
各类费用支出应当正常计入管理费用和营业外支出等科目。搬迁补偿款和奖补资金计入损益时，一般是做欸营业外收入，因此不会出现利润表中所有项目均为零的情况。

提问人：jacky0862 时间：2017-12-10 18:18:12
谢谢陈版详细解答。 如您所说，专项资金使用顺序上排列上确实有些问题。具体使用时，安置职工、补偿资产处置损失应该放在前面。另外，不是利润表项目为 0 ，而是因专项资金的结转和使用，营业利润期末为 0 。 再请教陈版，这种情况下，停工损失应该如何界定？ 是否可以理解，对于关停单位，在一般情况下，除了安置职工、补偿资产处置损失使用的专项资金，留守人员及企业发生的相关成本费用形成的损失，可以界定为停工损失？ 也就是说，如果该单位属于工业结构调整全面关停企业，已经没有需要安置的职工了，也暂时不再处置资产形成需要补偿的损失，月度营业利润（负数），是否就是停工损失？

回答人：chenyiwei
我理解停工损失应当是以前经营期间内正常情况下应计入生产成本和制造费用，而在停工后继续发生的此类支出，不应包括始终不计入成本的一般管理费用支出。

提问人：jacky0862 时间：2017-12-12 11:44:02
谢谢陈版详细解答。 关停企业目前已经基本上没有生产成本、制造费用。（折旧摊销也停了） 目前发生的包括留守人员费用、一般管理费、财务费用，按陈版的理解，不应计入停工损失。 那这些费用，是否可以使用专项资金列支？ 我个人理解，很勉强。 工业企业结构奖补资金只能用于职工安置。 该集团产能调整的总文件，说了职工安置、补偿资产处置损失、社会职能移交等类型费用补偿等使用范围。 关停企业的留守人员发生的费用，未来列支在资产处置损失中，是否合适？因为这些人员留下来，就是为了处置后续事项和开展相关相关工作的。 如果可以列支，是否可以按期结转专项资金补足？

回答人：chenyiwei
关停企业如果还适用持续经营假设，则留守人员费用计入管理费用；已经进入清算期的，则计入清算损益。